ACORDAO-COMPLETO-2344165

ACÓRDÃO 836/2019 ATA 3/2019 - SEGUNDA CÂMARA

VISTOS, relatados e discutidos estes autos de representação a respeito de possíveis irregularidades ocorridas na Empresa Brasil de Comunicação S.A. - EBC relacionadas ao seu segundo Plano de Demissão Voluntária - PDV.
ACORDAM os ministros do Tribunal de Contas da União, reunidos em sessão da 2ª Câmara, ante as razões expostas pela relatora, e com base nos arts. 235 e 237, inciso VII, do Regimento Interno deste Tribunal c/c os arts. 81, inciso I, e 82, caput, da Lei 8.443/1992 e no art. 103, § 1º, da Resolução TCU 259/2014, em:
9.1. conhecer da representação e considerá-la improcedente;
9.2. indeferir o pedido de medida cautelar, tendo em vista a inexistência dos pressupostos necessários para sua adoção;
9.3. dar ciência deste acórdão ao representante e à Empresa Brasil de Comunicação S.A.;
9.4. arquivar os autos.

Representação a respeito de possíveis irregularidades ocorridas na Empresa Brasil de Comunicação S.A. relacionadas ao seu segundo Plano de Demissão Voluntária.

Segunda Câmara

Empresa Brasil de Comunicação S.A. - EBC.

3. Representante: subprocurador-geral Lucas Rocha Furtado.

13.1. Ministros presentes: Augusto Nardes (na Presidência), Raimundo Carreiro e Ana Arraes (Relatora).
13.2. Ministro-Substituto convocado: Marcos Bemquerer Costa.
13.3. Ministro-Substituto presente: André Luís de Carvalho.

ANA ARRAES

Adoto como Relatório a instrução elaborada na Secretaria de Controle Externo da Administração do Estado, que contou com a anuência dos dirigentes daquela unidade técnica (peças 7-8) :
“INTRODUÇÃO
Cuidam os autos de representação a respeito de possíveis irregularidades ocorridas na Empresa Brasil de Comunicação S.A. (EBC) , relacionadas ao seu segundo Plano de Demissão Voluntária (PDV) (peça 1) .
HISTÓRICO
A EBC apresentou o primeiro PDV em 2017, alegando tratar-se de ação emergencial, decorrente das situações econômica e orçamentária, tendo em vista o cenário, segundo a empresa, de redução de receitas previstas e contingenciamento de dotações orçamentárias (peça 3, p. 1) . 
A Secretaria de Coordenação e Governança das Empresas Estatais (Sest/MP) , atuando com base no art. 41, inciso VI, alínea ‘g’ do Decreto 9.035, de 20 de abril de 2017, emitiu a Nota Técnica 15610/2017-MP (peça 6, p. 4) , manifestando-se favoravelmente aos critérios estabelecidos na primeira edição do Plano.
Como resultado daquele PDV, foi emitida portaria com redução de 118 posições, 96 decorrentes dos desligamentos e 22 de outros cargos que estavam vagos (peça 3, p. 2) .
Em 3/10/2018, a Secretaria-Geral da Presidência da República encaminhou, com manifestação favorável, proposta de reabertura do Plano de Demissão Voluntária da EBC, com alterações nos incentivos financeiros e nos critérios de elegibilidade e limitando o quantitativo de desligamentos ao orçamento disponível para a execução do PDV, que totalizava R$ 86 milhões (peça 3, p. 2) .
Para a reabertura, a EBC pleiteou estender as adesões a todos os empregados de seu quadro efetivo e informou haver necessidades de ordem econômica, no que tange à redução de custos da folha de pagamentos, especialmente pelo desligamento de empregados que possuem as maiores remunerações. Além disso, a estatal informou haver ‘também a questão da readequação da estrutura organizacional da EBC que, com a implantação do PDV, impactará diretamente nos aspectos administrativos, financeiros e organizacionais’. Adicionalmente, conforme a documentação apresentada pela empresa para análise de seu departamento jurídico, argumentou-se que ‘diante da conjuntura econômica e política atual, aliada ao orçamento reduzido da Empresa, bem como dos custos limitados e da iminência de reestruturação da EBC, o lançamento do PDV se tornou medida premente’ (peça 3, p. 3) .
A solicitação de reabertura do PDV recebeu parecer favorável da Sest/MP, conforme Nota Técnica 23.031/2018-MP (peça 3) e Ofício 90.131/2018-MP (peça 5) .
EXAME DE ADMISSIBILIDADE
	Inicialmente, deve-se registrar que a representação preenche os requisitos de admissibilidade constantes no art. 235 do Regimento Interno do TCU, haja vista a matéria ser de competência do Tribunal, referir-se a responsável sujeito a sua jurisdição, estar redigida em linguagem clara e objetiva, conter qualificação do representante, bem como encontrar-se acompanhada do indício concernente à irregularidade ou ilegalidade.
	Além disso, o Subprocurador-Geral Lucas Rocha Furtado possui legitimidade para representar ao Tribunal, consoante disposto no inciso VII do art. 237 do RI/TCU c/c os arts. 81, inciso I, e 82, caput, da Lei 8.443/1992.
	Ainda, conforme dispõe o art. 103, § 1º, in fine, da Resolução – TCU 259/2014, verifica-se a existência do interesse público no trato da suposta irregularidade, pois a implementação do segundo Plano de Demissão Voluntária (PDV) de 2018 poderá, em tese, causar prejuízo à União, por ser a EBC uma empresa estatal dependente.
	Dessa forma, a representação poderá ser apurada, para fins de comprovar a sua procedência, nos termos do art. 234, § 2º, segunda parte, do Regimento Interno do TCU, aplicável às representações de acordo com o parágrafo único do art. 237 do mesmo RI/TCU.
EXAME TÉCNICO
Na inicial da representação, tendo por base matéria jornalística divulgada pelo jornal Folha de S. Paulo em seu site na internet sobre a abertura de uma segunda rodada de adesões ao PDV da EBC, o ilustre representante do Ministério Público junto ao TCU, Subprocurador-Geral Lucas Rocha Furtado, requer do TCU (peça 1, p. 3) :
1°) apurar se a Empresa Brasil de Comunicação – EBC, na reabertura do Programa de Demissão Voluntária acima aludida, está efetivamente observando os princípios constitucionais insculpidos no art. 37 e 70 da Constituição Federal, de modo a tomar previamente inequívoca a finalidade pública que lhes deve resultar;
2°) adotar medida cautelar, nos termos do art. 276, caput, do RITCU, haja vista estarem presentes os requisitos necessários à concessão dessa medida de urgência, considerando que a reabertura do programa está prevista para ocorrer em 27/11/2018, no sentido de determinar à EBC que se abstenha de proceder ao Programa de Demissão Voluntária – PDV objeto desta Representação até que o TCU disponha definitivamente acerca da matéria.
Para auxílio à instrução do processo e tendo em conta os prazos exíguos de implementação e conclusão dessa segunda rodada de PDV na EBC em 2018 (peça 4) , foram solicitados documentos, via correio eletrônico, à unidade de auditoria interna da EBC e à Assessoria Especial de Controle Interno do Ministério do Planejamento (MP) (peças 2 a 5) . Dessa forma, entende-se que a documentação que ora compõe o processo é suficiente para a formação de um juízo de mérito.
A primeira demanda da inicial diz respeito à observância dos princípios constitucionais impessoalidade, legitimidade e economicidade (peça 1, p. 2) .
Em relação à impessoalidade, buscando-se apoio na doutrina de José dos Santos Carvalho Filho, observa-se que esse autor aponta que objetivo desse princípio é ‘a igualdade de tratamento que a Administração deve dispensar aos administrados que se encontrem em idêntica situação jurídica’ (Manual de Direito Administrativo, ed. 19, Rio de Janeiro/Lumen Juris, 2008, p. 17) . Esse princípio foi observado no PDV ora analisado, conforme demonstrado abaixo.
No primeiro PDV de 2018, o público elegível era composto pelos empregados efetivos com no mínimo 10 anos de serviços prestados à EBC e 53 anos de idade, ou aposentados pelo INSS. O público elegível nesta segunda edição do PDV em análise abrange todos os empregados efetivos da empresa, o que totaliza quase duas mil pessoas. Não há distinção quanto à elegibilidade. Ou seja, a Administração está dispensando o mesmo tratamento – elegibilidade – aos administrados que se encontram em idêntica situação jurídica – servidores da EBC.
Nada obstante, a EBC estabeleceu como critérios de classificação dos que aderirem ao Plano a idade, privilegiando os mais idosos, e o maior tempo de trabalho na EBC (peça 2, p. 7) . Esses critérios visam a direcionar o desligamento do público alvo, estimado em quase 500 pessoas, que compõem as faixas etárias mais elevadas da empresa (peça 3, p. 3) , e estão de acordo com o princípio da impessoalidade. A esse respeito, buscando mais uma vez suporte na doutrina, Maria Sylvia Zanella Di Pietro destaca que um dos sentidos da impessoalidade é a ‘finalidade pública’ (grifo no original) , segundo a qual é sempre o interesse público que norteia o comportamento da Administração (Direito Administrativo, ed. 13, São Paulo/Atlas, 2001, p. 71) . Ora, se o interesse público é o desligamento dos servidores que compõem as faixas etárias mais elevadas, por serem detentores dos maiores salários, observa-se como coerente com a finalidade pública o estabelecimento de critérios de classificação que visem a selecionar esse público-alvo.
Quanto ao princípio da legitimidade, insculpido no art. 70 da Constituição Federal (CF) , Costa Machado (Constituição Federal Interpretada, ed. 4, Barueri/Manole, 2013, p. 460) esclarece que ‘além de obedecer à lei, o administrador deve atender aos objetivos políticos preconizados sistematicamente na CF em vigor, em seu art. 3º, I a IV’, quais sejam:
Art. 3º Constituem objetivos fundamentais da República Federativa do Brasil:
I - construir uma sociedade livre, justa e solidária;
II - garantir o desenvolvimento nacional;
III - erradicar a pobreza e a marginalização e reduzir as desigualdades sociais e regionais;
IV - promover o bem de todos, sem preconceitos de origem, raça, sexo, cor, idade e quaisquer outras formas de discriminação.
Em relação ao cumprimento legal, a reabertura do PDV/2018 da EBC atende aos requisitos documentais decorrentes da Portaria DEST/SE/MP 27/2012 e conta com manifestação favorável de seu Conselho de Administração (peça 3, p. 3) , o que permite concluir pelo cumprimento da norma pertinente na elaboração do Plano e no rito interno de aprovação.
Além disso, o parecer jurídico de mérito encaminhado pela EBC dispõe que se verificou o atendimento dos preceitos legais que regem a matéria e concluiu que o Plano se encontra revestido das formalidades legais, opinando favoravelmente ao seu regulamento (peça 3, p. 5) .
Sobre a observância aos objetivos políticos, também não se verifica óbice entre o PDV/2018 EBC reaberto e os ditames constitucionais.
Adicionalmente, pode-se citar também Di Pietro (op. cit., p. 72) , que aponta dois aspectos para o princípio da presunção de legitimidade:
‘de um lado, a presunção de verdade, que diz respeito à certeza dos fatos; de outro lado, a presunção da legalidade, pois, se a Administração Pública se submete à lei, presume-se, até prova em contrário, que todos os seus atos sejam verdadeiros e praticados com observância das normas legais pertinentes.’ (grifo no original) 
Portanto, não se verificou nos autos provas que indicassem infração legal por parte da EBC no lançamento do PDV objeto da representação.
Dessa forma, sob todos os aspectos analisados, o PDV sobre o qual versa a representação encontra-se aderente ao princípio constitucional da legitimidade e da legalidade.
Resta verificar o PDV à luz do princípio da economicidade.
Sobre este princípio, Costa Machado (op. cit., p. 460) esclarece que:
‘significa que o gasto público importa em um custo/benefício em favor da população, no sentido de que o dispêndio deve ser útil à sociedade, porque o administrador deve gerir eficientemente as receitas arrecadadas para suprir as necessidades púbicas em atendimento ao princípio da eficácia orçamentária, traduzida no alcance do bem comum, escopo maior a justificar a própria existência do Estado.’
Observa-se que é exatamente a eficácia orçamentária que a EBC busca com o PDV, conforme será abaixo apresentado.
Sobre o tema, destaca-se o seguinte trecho da Nota Técnica que orientou a aprovação do PDV em análise.
17. Cabe destacar que os PDVs são mecanismos de gestão empresarial que podem promover redução de custos e minorar impactos sociais e riscos judiciais com a adoção de condições mais favoráveis ao desligamento por meio de incentivos financeiros e sociais para adesão voluntária de empregados que atendam as condições para a participação no programa. É uma ação estratégica de ajustes estruturais de custos fixos de pessoal e também se insere como ação mobilizadora para a melhoria de performance da empresa com aumento da produtividade. A economicidade e o foco do negócio devem nortear o estabelecimento dos parâmetros de um PDV, para que este não seja desvirtuado da sua premissa institucional e se transforme num plano de premiação. Do difícil, mas necessário equilíbrio entre as variáveis atratividade (incentivo/piso/teto/remuneração) e composição do público elegível (tamanho, faixa de idade, anos de empresa, eixo de função, etc.) deverá resultar a conciliação dos interesses empresariais e dos empregados, sem onerar indevidamente a empresa, com economia e eficiência, considerando o cenário do seu setor de atuação. (peça 3, p. 4) 
Cabe esclarecer que o PDV oferece aos empregados que a ele aderirem dois tipos de benefícios:
Incentivo Financeiro
Corresponde a 24 salários mensais do empregado, conforme apurado em 30 de setembro de 2018, limitado ao valor máximo mensal de R$ 9.800,00 mil (teto de R$ 235.200,00) . Para o cálculo dos Incentivos Financeiros é considerado apenas o salário base do empregado, ou seja, o valor da sua referência na tabela salarial do Plano de Empregos, Carreiras e Salários – PECS.
Não estão inclusos quaisquer outros adicionais como Adicional por Tempo de Serviço, Função Comissionada, quaisquer adicionais, Prorrogação de Jornada, Horas Extras, Benefícios ou Incorporações.
Incentivo Social
É calculado levando-se em consideração o valor que tiver sido pago pela Empresa, conforme apurado em 30 de setembro de 2018, referente à parcela de contribuição da BBPrev e ao reembolso do Plano de Saúde individualizado, correspondente a 12 (doze) meses. (peça 2, p. 5) grifos no original
Em comparação com o primeiro PDV/2018, nesta edição, a EBC reduziu o nível de incentivos oferecidos por meio da alteração do limite na fórmula de cálculo de até R$ 10 mil x 24 para até R$ 9,8 mil x 24, o que está em conformidade com as diretrizes da Sest no tocante a evitar que a expectativa dos empregados a respeito de um PDV subsequente com incentivos mais altos retarde as adesões (peça 3, p. 4) .
Na proposta original da empresa, o regulamento do 2º PDV não estabelecia teto de gasto para os incentivos (peça 3, p. 4) . A Sest, no entanto, fixou-o em R$ 300 mil (peça 3, p. 4) . Cabe esclarecer que a aprovação da nota técnica (peça 5) vincula a EBC ao disposto nela, conforme art. 1º do Decreto 3.735/2001, Portaria MP 250/2005, e art. 41, inciso VI, alínea ‘g’, Anexo I do Decreto 9.035/2017. Observa-se que esse teto, apesar de superior ao aprovado para o primeiro ciclo do PDV/2018 (R$ 240 mil) , abrange os incentivos financeiro e complementar, diferentemente do teto anterior, que abarcava apenas o financeiro (peca 3, p. 4) . No entendimento da Sest, esse teto trará maior economia efetiva que a projetada, a ser verificada quando do encaminhamento do relatório de efetividade do plano, outra exigência estabelecida pela Secretaria à EBC (peça 3, p. 4) .
Repisa-se que o quantitativo de desligamentos ficará limitado ao orçamento disponível para a execução do PDV, R$ 86 milhões (peça 3, p. 2) . Observa-se que boa parte desse orçamento advém de recursos já previstos para o primeiro PDV de 2018, que almejava o desligamento de mais de 400 pessoas e obteve adesão de apenas 96 (peça 3, p. 3) .
A EBC calcula que serão economizados R$ 129,09 milhões/ano, caso haja adesão de 100% do público-alvo. Esse valor, contrastado com R$ 85,92 milhões a serem gastos com o desligamento deste público-alvo, aponta para oito meses de prazo de payback do Plano, o que se coaduna com o prazo para cobertura dos custos, definido pela Sest (peça 3, p. 5) .
Outro aspecto relacionado à economicidade do PDV é a quitação ampla e irrestrita das verbas resultantes do contrato de trabalho.
Embora a previsão de gastos com o PDV seja superior ao custo da rescisão sem justa causa do público-alvo (R$65,22 milhões, peça 3, p. 3) , há perspectiva de economia por conta da quitação plena a que se obriga o empregado que aderir.
A esse respeito, o STF manifestou-se, com repercussão geral, no Recurso Extraordinário (RE) 590415 conforme transcrito abaixo:
‘ (...) A transação extrajudicial que importa rescisão do contrato de trabalho, em razão de adesão voluntária do empregado a plano de dispensa incentivada, enseja quitação ampla e irrestrita de todas as parcelas objeto do contrato de emprego, caso essa condição tenha constado expressamente do acordo coletivo que aprovou o plano, bem como dos demais instrumentos celebrados com o empregado (...) ’
Nesse sentido dispõe também o art. 477-B da Consolidação das Leis do Trabalho (CLT) , Decreto-Lei 5.452/1943, com redação dada pela Lei 13.467/2017:
‘Plano de Demissão Voluntária ou Incentivada, para dispensa individual, plúrima ou coletiva, previsto em convenção coletiva ou acordo coletivo de trabalho, enseja quitação plena e irrevogável dos direitos decorrentes da relação empregatícia, salvo disposição em contrário estipulada entre as partes’
Quanto ao tema, o regulamento do PDV estabeleceu:
A adesão do empregado ao PDV, com o consequente recebimento dos valores pagos a título de rescisão contratual e indenização, implicará a plena quitação de todas as verbas referentes ao contrato de trabalho, não havendo sobre ele nada mais a reclamar nem pleitear a qualquer título.
A quitação de todas as verbas do extinto contrato de trabalho tem o condão de conferir eficácia liberatória geral, de modo que não incide, eventual e posteriormente, a hipótese do art. 477, §2º, da CLT. (peça 2, p. 8) 
Além disso, de acordo com o artigo 6º da Resolução 467/2005 do Conselho Deliberativo do Fundo de Amparo ao Trabalhador (CODEFAT) , que estabelece procedimentos relativos à concessão de seguro desemprego, a inscrição em planos de demissão voluntária não dá direito ao benefício, por não caracterizar demissão involuntária, o que implica economia para os cofres públicos.
Quanto ao aspecto da eficiência da empresa, o regulamento do PDV estabelece que a homologação final da inscrição fica condicionada à transferência de atividades e conhecimentos (peça 2, p. 7) e à garantia de não comprometimento da continuidade das atividades da empresa (peça 2, p. 5) .
Por fim, a emissão de nova portaria de quadro de pessoal, conforme sugestão da Sest (peça 3, p. 7) , deduzindo-se do atual quadro aprovado a quantidade de empregados desligados, está em consonância com os objetivos da estatal de redução de custos com pessoal e milita em favor da economicidade do Plano.
Superada a primeira demanda da inicial, passa-se à análise dos fundamentos da cautelar.
Consoante o art. 276 do Regimento Interno/TCU, o relator poderá, em caso de urgência, de fundado receio de grave lesão ao Erário, ao interesse público, ou de risco de ineficácia da decisão de mérito, de ofício ou mediante provocação, adotar medida cautelar, determinando a suspensão do procedimento impugnado, até que o Tribunal julgue o mérito da questão. Tal providência deverá ser adotada quando presentes os pressupostos do fumus boni iuris e do periculum in mora.		
Analisando os elementos apresentados pelo representante, verifica-se que cabe razão a esse quanto ao periculum in mora, pois o cronograma do PDV (peça 4) define o dia 6/12/2018 como limite para adesão, o dia 7 para desistência, o dia 10 para publicação da portaria de desligamento, o dia 17 para o desligamento e o dia 27 para o pagamento.
No entanto, conforme análise acima apresentada, não há nos autos indícios de afronta aos princípios constitucionais nem foram identificadas irregularidades ou ilegalidades que ensejassem a concessão de medida cautelar.
CONCLUSÃO
O documento constante da peça 1 deve ser conhecido como representação, por preencher os requisitos previstos nos arts. 235 e 237, inciso VII, do Regimento Interno/TCU, c/c os arts. 81, inciso I, e 82, caput, da Lei 8.443/1992 e no art. 103, § 1º da Resolução TCU 259/2014.
No que tange ao requerimento de medida cautelar, entende-se que não deve ser acolhido, por não estar presente nos autos o fumus boni iuris. Mais que isso, entende-se que não há nos autos indícios de afronta aos princípios constitucionais nem foram identificadas irregularidades ou ilegalidades que ensejassem a concessão da medida pleiteada (parágrafos 12 a 43) .
Diante dos fatos apurados, concluiu-se pela improcedência da presente representação, razão pela qual se proporá o seu arquivamento.
PROPOSTA DE ENCAMINHAMENTO
Ante todo o exposto, submetem-se os autos à consideração superior, propondo:
	a) conhecer da presente representação, satisfeitos os requisitos de admissibilidade previstos nos arts. 235 e 237, inciso VII, do Regimento Interno deste Tribunal c/c os arts. 81, inciso I, e 82, caput, da Lei 8.443/1992 e no art. 103, § 1º da Resolução – TCU 259/2014;
b) indeferir o requerimento de medida cautelar pleiteado, tendo em vista a inexistência dos pressupostos necessários para adoção da referida medida;
c) considerar, no mérito, improcedente a representação, tendo em vista a inexistência de ilegalidades ou irregularidades;
d) comunicar à EBC e ao representante a decisão que vier a ser adotada nestes autos;
e) arquivar os presentes autos, nos termos do art. 237, parágrafo único, c/c o art. 250, inciso I, do Regimento Interno/TCU”
É o relatório.

não há.

Não atuou.

REPRESENTAÇÃO. INDEFERIMENTO DE PROPOSTA DE MEDIDA CAUTELAR. AUSÊNCIA DE IRREGULARIDADES A ENSEJAR A ATUAÇÃO DO TCU. ARQUIVAMENTO DOS AUTOS.

REPRESENTAÇÃO (REPR)

Secretaria de Controle Externo da Administração do Estado - SecexAdministração.

Trata-se de representação a respeito de possíveis irregularidades ocorridas na Empresa Brasil de Comunicação S.A. - EBC relacionadas ao seu segundo Plano de Demissão Voluntária - PDV.
O eminente subprocurador-geral Lucas Rocha Furtado a ofereceu e a resumiu nos seguintes pedidos: 
“1º) apurar se a Empresa Brasil de Comunicação - EBC, na reabertura do Programa de Demissão Voluntária acima aludida, está efetivamente observando os princípios constitucionais insculpidos no art. 37 e 70 da Constituição Federal, de modo a tomar previamente inequívoca a finalidade pública que lhes deve resultar; 2º) adotar medida cautelar, nos termos do art. 276, caput, do RITCU, haja vista estarem presentes os requisitos necessários à concessão dessa medida de urgência, considerando que a reabertura do programa está prevista para ocorrer em 27/11/2018, no sentido de determinar à EBC que se abstenha de proceder ao Programa de Demissão Voluntária - PDV objeto desta Representação até que o TCU disponha definitivamente acerca da matéria.”
A Secretaria de Controle Externo da Administração do Estado - SecexAdministração analisou o cumprimento dos princípios constitucionais da impessoalidade, legitimidade, economicidade e eficiência nas regras do referido plano. 
Em referência à impessoalidade, a EBC considerou todos os funcionários elegíveis ao PDV, caracterizando o cumprimento desse princípio. No tocante à legalidade, o plano de demissão da EBC atendeu aos requisitos documentais decorrentes da Portaria DEST/SE/MP 27/2012 e contou com manifestação favorável de seu Conselho de Administração, o que atesta sua justeza legal. Quanto à economicidade, a empresa calculou que serão economizados R$ 129,09 milhões/ano caso haja adesão de 100% do público-alvo; esse valor, contrastado com R$ 85,92 milhões a serem gastos com o desligamento desses funcionários, aponta para oito meses de prazo de payback do plano, o que se coaduna com o prazo para cobertura dos custos, atestando sua economicidade. No que diz respeito à eficiência, o regulamento do PDV estabeleceu que a homologação final da inscrição no plano fica condicionada à transferência de atividades e conhecimentos e à garantia de não comprometimento da continuidade das atividades da empresa.
A unidade técnica concluiu pela ausência dos pressupostos do fumus boni iuris e do periculum in mora para concessão da medida cautelar. Não se verificaram ilegalidades ou irregularidades no plano da EBC, e o cronograma do PDV define o dia 6/12/2018 como limite para adesão, o dia 7 para desistência, o dia 10 para publicação da portaria de desligamento, o dia 17 para desligamento e o dia 27 como limite para pagamento; ou seja, o plano de demissões já aconteceu. Quanto à análise de mérito da representação, propõe seu conhecimento e sua improcedência. 
Acompanho na íntegra as conclusões da SecexAdministração, as quais incorporo como fundamento desta deliberação.
As análises da unidade instrutiva demonstraram que o PDV da Empresa Brasil de Comunicação S.A. respeitou os princípios constitucionais da impessoalidade, legitimidade, economicidade e eficiência e o referido plano já ocorreu, o que permite concluir pela improcedência da presente representação, bem como pela ausência dos pressupostos para concessão de medida cautelar.
	Ante o exposto, VOTO por que seja aprovada a minuta de deliberação que submeto a este Colegiado.
TCU, Sala das Sessões Ministro Luciano Brandão Alves de Souza, em 12 de fevereiro de 2019.
ANA ARRAES 
Relatora